【裁判字號】    88,簡上,184
【裁判日期】    890215
【裁判案由】    毒品危害防制條例
【裁判全文】
臺灣板橋地方法院刑事判決                        八十八年度簡上字第一八四號
    上  訴  人  臺灣板橋地方法院檢察署檢察官
    被      告  甲○○
右列上訴人因被告違反毒品危害防制條例案件，不服本院八十八年度板簡字第三九四
號中華民國八十八年九月二十日第一審判決（聲請簡易判決處刑案號：八十七年度偵
字第二０一０四號），提起上訴，本院管轄之第二審合議庭判決如左：
    主  文
上訴駁回。
    事實及理由
一、本案經本院合議庭審理結果，查甲基安非他命（以下稱安非他命）係屬毒品危害
    防制條例第二條第二項第二款所規定之第二級毒品，原審判決雖誤載為同條例第
    二條第一項第二款，惟其援引之論罪科刑法條並無錯誤，且顯然於判決無影響，
    應予更正外，經核原審判決認事用法並無不當之處，應予維持，並引用第一審判
    決書記載之事實、證據及理由（如附件）。
二、公訴人上訴意旨以：被告甲○○基於概括之犯意，於民國（下同）八十八年九月
    八日、九月十日採尿之前九十六小時內，在不詳之處所，連續施用第二級毒品安
    非他命，有檢驗報告可稽，此部分犯罪事實與原判決所認事實，有連續犯之裁判
    上一罪關係，原審未及審酌，就此部分事實漏未裁判，為此請撤銷原判決等語。
三、惟按刑法上之連續犯，必須基於一個概括之犯意，連續數行為而犯同一罪名，始
    能成立，如果每次犯罪係各別起意，縱令所犯罪名相同，亦不得以連續犯論，最
    高法院著有五十九年臺上字第二四五八號判例甚明。經查本案被告甲○○於八十
    七年九月九日二時三十分許，因為警查獲施用安非他命之犯行，經本院於同日裁
    定准許檢察官之聲請，送勒戒處所觀察、勒戒後，因認定有繼續施用之傾向，復
    由本院於八十七年十月七日依檢察官之聲請，裁定被告令入戒治處所施以強制戒
    治。嗣因戒治成效評定為合格，無繼續戒治之必要，經本院於八十八年三月二十
    六日裁定被告停止戒治，所餘戒治期間付保護管束，並於八十八年四月九日出所
    等情，有本院刑事裁定三份及本院法務部在監在押資料表乙份在卷可稽。又公訴
    人援引被告於保護管束期間中採尿之檢驗報告，指訴被告於八十八年九月八日、
    九月十日採尿之前九十六小時內，尚有連續施用安非他命之犯行，固非無據。惟
    查此部分施用安非他命之時間，與原審認定被告最後施用安非他命之八十七年九
    月八日，時隔有一年之久，已難謂時間緊接，且被告自八十七年九月九日起接續
    於勒戒處所及戒治處所，分別施以觀察勒戒及強制戒治，迄於八十八年四月九日
    出所時止，斷無再施用安非他命等毒品之可能，實難謂被告係基於一個概括之犯
    意，連續犯原審判認及上訴意旨指訴之施用安非他命犯行，顯與前揭判例揭示之
    連續犯要件有間，公訴人上訴意旨猶指二者間有連續犯之裁判上一罪關係，自難
    認其上訴為有理由，應予以駁回。
四、被告甲○○經合法傳喚，無正當理由不到庭，此有本院送達證書、被告戶籍謄本
    、本院法務部在監在押資料表各乙份在卷足憑，爰不待其陳述逕行判決。又本案
    既以難認有何連續犯之裁判上一罪關係，而駁回公訴人之上訴在案，則臺灣板橋
    地方法院檢察署八十八年度毒偵字第一三一九號、八十九年度毒偵字第二七三號
    移送併辦之案件，自為本案聲請簡易處刑之效力所不及，本院無從併予審究，應
    退回由檢察官另行偵處，附予敘明。
據上論斷，應依刑事訴訟法四百五十五條之一第一項、第三項、第三百六十八條、第
三百七十一條、第三百七十三條，判決如主文。
本案經檢察官王文德到庭執行職務
中      華      民      國      八十九      年      二    月    十五    日
                                臺灣板橋地方法院刑事第三庭
                                      審判長法  官    王麗莉
                                            法  官    趙義德
                                            法  官    陳志揚
右正本證明與原本無異。
不得上訴。
                                            書記官    陳慶樹
中      華      民      國    八十九    年     二     月    十八    日


司法院資訊處製作；財團法人民間司法改革基金會備份。
